臺灣基隆地方法院刑事判決　　　　　　　100年度智易字第4號
公　訴　人　臺灣基隆地方法院檢察署檢察官
被　　　告　吳雲
上列被告因違反著作權法案件，經檢察官聲請以簡易判決處刑（
99年度偵緝字第471 號），嗣經告訴人撤回告訴，而本院認不應
以簡易判決處刑（100年度基智簡字第4號），而改依通常審判程
序，並判決如下：
    主  文
本件公訴不受理。
    理  由
一、本件公訴意旨詳如後附件之臺灣基隆地方法院檢察署99年度
    偵緝字第471 號聲請簡易判決處刑書之所載內容。
二、按告訴乃論之罪，告訴人於第一審辯論終結前得撤回告訴；
    又告訴經撤回者，應諭知不受理之判決，並得不經言詞辯論
    為之，刑事訴訟法第238條第1項，及第303條第3款、第307
    條分別定有明文。
三、查本件被告吳雲被訴違反著作權法案件，經檢察官認係觸
    犯著作權法第92條罪嫌，依著作權法第100 條之規定，須告
    訴乃論。茲據告訴人社團法人中華音樂著作權協會業於本院
    第一審辯論終結前之民國100年5月11日具狀撤回本案告訴，
    並有刑事撤回告訴狀1 紙在卷可稽，是被告被訴違反著作權
    法第92條罪嫌部分，業經告訴人於本院第一審辯論終結前已
    撤回本案告訴，揆諸上開規定，爰不經言詞辯論，逕為諭知
    公訴不受理之判決。
四、據上論斷，應依刑事訴訟法第452條、284條之1、第303條第
    3 款、第307條，判決如主文。
中    華    民    國    100   年  5   月      19      日
                    刑事第四庭法  官   施添寶
以上正本證明與原本無異。
如不服本判決，應於判決送達後10日內，向本院提出上訴狀（應
抄附繕本），並應敘述具體理由；其未敘述上訴理由者，應於上
訴期間屆滿後20日內，向本院補提理由書（均須按他造當事人之
人數附繕本）「切勿逕送上級法院」。告訴人或被害人如對於本
判決不服者，應具備理由請求檢察官上訴，其上訴期間之計算係
以檢察官收受判決正本之日期為準。
中    華    民    國    100   年  5   月      19      日
                              書記官   施鴻均
附件：
臺灣基隆地方法院檢察署檢察官聲請簡易判決處刑書
                                     99年度偵緝字第471號
    被      告  吳雲  女  39歲（民國○○年○月○○日生）
                        住臺南市○區○○路二段547巷19號2
                        樓之2
                        居基隆市○○區○○路303巷4號2樓
                        國民身分證統一編號：Ｚ000000000號
上列被告因違反著作權法案件，業經偵查終結，認宜聲請以簡易
判決處刑，茲將犯罪事實及證據並所犯法條分述如下：
    犯罪事實
一、吳雲係美人國視聽歌唱行（設基隆市○○區○○路1號7樓
    ）負責人，自民國99年7 月16日起，透過梁峰介紹向洪彥輝
    租用電腦伴唱點歌機，該電腦伴唱點歌機內有重製存有未經
    授權公開演出之「憂愁的牡丹」、「秋雨彼一暝」、「男人
    女人」、「掌心」、「走樣」、「江南」「童話」、「牽手
    」等8 首音樂著作，吳雲明知其若於公開場所公開演出，
    需向社團法人中華音樂著作權協會（設臺北市○○○路○段
    1號7樓，代表人：吳楚楚）取得授權（即須取得公開演出或
    播放許可證書），竟未經授權，即在美人國視聽歌唱行之公
    眾得出入營業場所，以該電腦點歌伴唱機供來店之不知情之
    不特定客人點唱營利，擅自公開演出前述未經授權使用之音
    樂著作，而侵害他人之著作財產權。嗣經社團法人音樂著作
    權協會人員於99年8 月17日至美人國視聽歌唱行蒐證後向本
    署提出告訴，經循線調查，始知上情。
二、案經社團法人中華音樂著作權協會訴請偵辦。
    證據並所犯法條
一、訊據被告吳雲固坦承係美人國視聽歌唱行負責人，且透過
    梁峰向洪彥輝承租電腦伴唱點歌機供客人點唱之情不諱，惟
    矢口否認涉有何違反著作權法之犯行，辯稱：伊透過梁峰向
    洪彥輝承租電腦伴唱點歌機時，梁峰交付1 份社團法人中華
    音樂著作權協會公開演出授權證書（證號AH04258 ）給伊，
    並跟伊收了3000多元，跟伊說證書上之持證者白雪公主小吃
    店付費取得授權證後，就不要用這台機器了，因為還在授權
    期間，所以這台機器就轉給伊使用，到100年6月30日前都可
    以使用云云。經查，被告上開犯行，業據告訴代理人廖宥薰
    、吳政鴻、紀鈞舜等人指述綦詳，並據證人梁峰、洪彥輝證
    述在卷，且有財團法人金融聯合徵信中心公司及獨資合夥事
    業登記資訊列印資料1份、99年8月17日搜證畫面翻拍照片4
    張、蒐證光碟1片、音樂著作著作財產權管理契約、被告99
    年12月30日提出梁峰交付之電腦伴唱機機台音樂公開演出概
    括授權契約內容及社團法人中華音樂著作權協會音樂著作公
    開演出授權證書影本（編號AH04258號）各1份附卷可稽。被
    告前於99年7月6日即因美人國視聽歌唱行前承租之電腦伴唱
    點歌機內重製之歌曲未向上登唱片有限公司取得公開演出授
    權而遭本署檢察官提起公訴後，因調解成立撤回告訴而經法
    院為不受理判決在案，此有本署99年度偵字第3309號起訴書
    及被告刑案資料查註記錄表1份可按。另被告因自99年1月1
    日起至7 月13日止使用金嗓電腦點歌伴唱機期間，未經社團
    法人臺灣音樂著作權人聯合總會授權而擅自公開演出「阿娜
    答」等14首歌曲而經該會提出告訴，嗣因雙方和解，而經本
    署檢察官為不起訴處分在案，則有本署99年度偵字第3569號
    不起訴處分書1 份在卷可證，堪認被告對於音樂著作公開演
    出須向著作權管理團體取得授權乙事知之甚詳。而被告99年
    12月30日提出梁峰交付之電腦伴唱機機台音樂公開演出概括
    授權契約內容第8 點明載：未經本會事前之書面同意，台端
    不得將本契約標的之全部或一部讓與或再授權予他人。如電
    腦伴唱機機台有轉讓或異動時，應將舊證書寄回本會，以換
    發新證書等語，而梁峰所交付之社團法人中華音樂著作權協
    會音樂著作公開演出授權證書影本（編號AH04258 號）上記
    載持證者為白雪公主小吃店，營業地址則為基隆市○○街7
    號，是被告擔任負責人之美人國視聽歌唱行縱已受讓前由白
    雪公主小吃店使用之電腦伴唱機，依照上開授權契約內容，
    亦無使用該公開演出授權證書之合法權利。而證人洪彥輝證
    稱：交付電腦伴唱機及音樂著作公開演出授權證書予被告時
    ，有跟被告說並無該授權證書所授與之公開演出權，伊向被
    告收取之3150元是支付給中華音樂著作權人聯合總會之授權
    費等語，益證被告所辯不足採信，綜上，認被告犯嫌堪以認
    定。
二、核被告所為，係違反著作權法第92條擅自以公開演出之方式
    侵害他人著作財產權罪嫌。
三、依刑事訴訟法第451條第1項聲請以簡易判決處刑。
    此    致
臺灣基隆地方法院基隆簡易庭
中      華      民      國  100    年   1   月  28    日
                              檢  察  官    樊家妍
本件正本證明與原本無異
中    華    民    國    100   年    2    月     8    日
                              書 記 官     李彥瑩
本件依刑事訴訟法簡易程序辦理，法院簡易庭得不傳喚被告、輔
佐人、告訴人、告發人等出庭即以簡易判決處刑；被告、被害人
、告訴人等對告訴乃論案件如已達成民事和解而要撤回告訴或對
非告訴乃論案件認有受傳訊到庭陳述之必要時，請即另以書狀向
簡易法庭陳述或請求傳訊。
附錄本案所犯法條全文
著作權法第92條
擅自以公開口述、公開播送、公開上映、公開演出、公開傳輸、
公開展示、改作、編輯、出租之方法侵害他人之著作財產權者，
處3年以下有期徒刑、拘役、或科或併科新臺幣75萬元以下罰金
。